【裁判字號】    89,易,861
【裁判日期】    900104
【裁判案由】    竊盜
【裁判全文】
臺灣士林地方法院刑事判決                          八十九年度易字第八六一號
    公  訴  人  臺灣士林地方法院檢察署檢察官
    被      告  丙○○
右列被告因竊盜案件，經檢察官提起公訴（八十九年度偵字第六三六一號），本院判
決如左：
    主  文
丙○○共同攜帶兇器竊盜，累犯，處有期徒刑捌月。扣案鐵剪壹支、手電筒壹個均沒
收。
    事  實
一、丙○○前曾有殺人未遂、違反麻醉藥品管理條例、毒品危害防制條例等前科紀錄
    ，最近一次於民國七十九年間，因違反麻醉藥品管理條例案件，經臺灣臺北地方
    法院以七十九年度訴字第二五五四號判處有期徒刑六年，於八十二年十二月二十
    三日假釋，刑期至八十五年十月十四日縮刑期滿執行完畢。詎猶不知悔改，夥同
    某姓名年籍不詳之成年男子，共同基於為自己不法所有之意圖，於八十九年六月
    二十九日凌晨五時許，二人駕駛車牌號碼ＯＧ—四四三八號自小貨車（為穩成貿
    易有限公司所有，由戊○○使用，於同年五月四日凌晨某時，在臺北市士林區○○○路○段堤岸道路旁遭某不詳之人所竊），前往丁○○所有位於臺北縣八里鄉
    米倉村烏山頭五十之二號之已停用工寮，將車停妥後，即持自備之手電筒照明及
    足以致人死傷之兇器鐵剪一支侵入該工寮內，竊取馬達振動機二台、施工告示牌
    六片、施工警示燈（含電線）四具、窗框六塊、掛鐘一台等物，得手後並將上開
    竊得之物品陸續搬運上前開自小貨車，正欲搬運掛鐘時，為巡邏員警發現，丙○○見狀隨即逃入該工寮廁所內躲藏，為警當場查獲，並自其躲藏之廁所內扣得鐵
    剪一支、手電筒一個。
二、案經臺北縣警察局蘆洲分局報請臺灣士林地方法院檢察署檢察官偵查起訴。
    理  由
一、訊據被告丙○○固承認於前開工寮廁所內為警查獲，惟矢口否認有何竊盜情事，
    辯稱：當時伊獨自一人在跑步，因另案被通緝，見到警車尾隨於後，乃逕自躲入
    該工寮廁所，警察查獲伊後，以電擊棒毆打伊，強逼伊承認偷車子云云。惟查：
  (一)右揭事實，業據證人即查獲本案之臺北縣警察局蘆洲分局龍源派出所警員甲○○
    於偵審中結證甚詳，諸如：事發當地工寮，以前曾發生過竊案，當天巡邏至該地
    ，就特別注意，且發現該處門口停了一部可疑小貨車，於是駛近查看，看見被告
    身著深色衣服及布鞋，正將掛鐘放入車上，另一犯嫌自工寮內走出，伊喝令不要
    動，被告回頭看伊一眼，即快速衝入工寮內，經伊與同事即警員乙○○入內追查
    ，先由伊在樓下警戒，乙○○往樓上查看，並無發現，再一同檢查廁所，最後在
    廁所內發現被告，被告當時辯稱正在上大號，惟並無上廁所跡象，褲子亦穿得好
    好的，且在廁所內查獲鐵剪一支、手電筒一個（參見偵查卷第四十三頁反面、本
    院八十九年九月二十八日訊問筆錄）等語。而證人甲○○、乙○○均到庭結證稱
    ：當時在巡邏過程中並未發現有人在路上跑步（參見本院八十九年九月二十八日
    訊問筆錄、同年十二月二十一日審理筆錄）等語，參以偵查卷內所攝被告當日穿
    著照片三幀，與證人甲○○所描述相同，足見被告所辯因遭通緝，乃躲入該工寮
    云云，顯非可採。
  (二)又雖被告嗣於本院調查中辯稱警訊時曾遭員警刑求云云，然被告經警移送台灣士
    林地方法院檢察署於檢察官偵查中，未有隻字片語提及遭刑求之事，已有可疑，
    再經本院訊之證人甲○○，其稱：並無刑求之事情（見本院八十九年九月二十八
    日訊問筆錄），參以被告於警訊、偵查中，始終否認犯行，並不否認警訊筆錄內
    容之真實，更足徵其所辯遭員警刑求一節，不足採信。
  (三)另查獲被告之廁所內並起出鐵剪一支、手電筒一個，若謂係工人所放置，焉會放
    於廁所內？衡諸常情，倘非被告所持用以行竊，何以在該廁所內查獲？又如係另
    一竊賊所攜入，被告亦應與之有所照面，否則何能將鐵剪等物放於廁所內再離去
    ，且該另一竊賊既能悄然離去，何以被告未如法炮製，仍留於廁所內，益見扣案
    工具應係被告攜入供竊盜所用之工具無誤。
  (四)此外，並有現場照片數幀、贓物認領保管收據一紙附卷足憑，事證明確，被告所
    辯無非諉卸之詞，洵無可採，其犯行堪以認定，應依法論科。
二、查鐵剪係金屬製品，質堅而銳利，客觀上足以危害他人生命、身體之安全，自屬
    兇器無訛。核被告所為，係犯刑法第三百二十一條第一項第三款之攜帶兇器竊盜
    罪。被告與某不詳姓名年籍之成年男子二人間，具有犯意聯絡及行為分擔，為共
    同正犯。又被告前有事實欄所列前案經判處有期徒刑及執行完畢情形，此有臺灣
    高等法院被告全國刑案紀錄表、臺灣高等法院檢察署刑案紀錄簡覆表各一份在卷
    可按，其前受有期徒刑執行完畢，於五年以內再犯本件最重本刑為有期徒刑以上
    之罪，為累犯，應依刑法第四十七條之規定加重其刑。爰審酌被告素行不端，其
    年富力強，不思上進，竟從事宵小行徑，且攜帶兇器竊取他人財物，危害甚鉅，
    嚴重破壞社會治安，極其犯罪動機、目的、手段，及犯罪後猶飾詞圖卸，尚無悔
    意等一切情狀，量處如主文所示之刑。扣案鐵剪一支、手電筒一個，係被告持以
    竊盜所用之物，為被告所有，爰依刑法第三十八條第一項第二款宣告沒收。
三、公訴意旨另以被告於八十九年五月四日凌晨某時，在臺北市士林區○○○路○段
    堤岸道路旁，竊取被害人戊○○所停放該處之車牌號碼ＯＧ—四四三八號自小貨
    車乙輛，得手後供己使用，因認被告此部份亦涉有竊盜罪嫌云云。然查：被害人
    戊○○僅證稱上開車輛何時在何地失竊一事，並未指稱係被告所為，被告亦堅稱
    未竊取該自小貨車，而本件另一竊嫌迄今尚未查獲，職是，該自小貨車究係何人
    所竊取？是否係該另一竊賊所為，抑或他人所竊，而收受該贓物，不得而知，尚
    難據此即認係被告所為，此部份不能證明被告犯罪，此外復查無其他積極證據足
    資認定被告有此一犯行，原應為無罪之諭知，惟公訴意旨認此部分與前開有罪部
    分有連續犯之裁判上一罪關係，爰不另為無罪之諭知，附此敘明。
據上論斷，應依刑事訴訟法第二百九十九條第一項前段，刑法第二十八條、第三百二
十一條第一項第三款、第四十七條、第三十八條第一項第二款，判決如主文。
本案經檢察官陳傳宗到庭執行職務
中      華      民      國    九十      年      一      月四      日
                                  臺灣士林地方法院刑事第二庭
                                          法  官
右正本證明與原本無異。
如不服本判決，應於判決送達後十日內，向本院提出上訴狀。
                                          書記官
中    華    民    國      八十        年              月              日


司法院資訊處製作；財團法人民間司法改革基金會備份。
